最高法院刑事判決　　　　　　　　　 111年度台上字第3085號
上　訴　人　簡文茹


　　　　　　許義郎


　　　　　　張嘉慈


上列上訴人等因違反毒品危害防制條例等罪案件，不服臺灣高等
法院中華民國111年2月23日第二審判決（110 年度上訴字第2858
號，起訴案號：臺灣基隆地方檢察署108 年度偵字第5352、5882
、5883、5960號、109 年度偵字第521、522、977、980、1232、
1233、1237、1615、1617號），提起上訴，本院判決如下：
    主  文
上訴駁回。
    理  由
一、簡文茹部分：
    按上訴係不服判決請求救濟之方法，未經下級法院判決之案
    件，不得向上級法院提起上訴，且上訴應於判決後始得為之
    ，若就未經判決部分，提起上訴，其上訴自難認為合法。又
    為尊重當事人設定攻防之範圍，並減輕上訴審審理之負擔，
    依刑事訴訟法第348條第3項規定，容許上訴權人僅針對刑、
    沒收或保安處分一部提起上訴，其未表明上訴之認定犯罪事
    實部分，則不在第二審之審判範圍。如為數罪併罰之案件，
    亦得僅針對各罪之刑、沒收、保安處分或對併罰所定之應執
    行刑、沒收、保安處分，提起上訴，其效力不及於原審所認
    定之各犯罪事實，此部分犯罪事實不在上訴審審查範圍，此
    觀前揭規定之立法理由即明。本件上訴人簡文茹所犯販賣第
    一級毒品及販賣第二級毒品部分（即原判決附表一編號1 至
    19、22、24、25部分），經第一審論處罪刑後，提起第二審
    上訴，但簡文茹於原審審理時，已明示僅就第一審判決關於
    此部分之刑部分提起上訴，就此部分之犯罪事實並不爭執，
    有原審筆錄在卷足憑（原審卷第325、431頁）。且原審判決
    已敘明僅就上開刑之部分審理等旨，亦即未就該等犯罪事實
    部分為判決。簡文茹上訴意旨爭執其與張家慈等人共同販賣
    毒品之犯罪事實，顯係對於未經原審判決之上開部分提起第
    三審上訴，依首開說明，其上訴為違背法律上之程式，應予
    駁回。
二、許義郎、張嘉慈部分：
    按第三審上訴書狀，應敘述上訴之理由，其未敘述者，得於
    提起上訴後20日內補提理由書於原審法院，已逾上述期間，
    而於第三審法院未判決前仍未提出上訴理由書狀者，第三審
    法院應以判決駁回之，此觀刑事訴訟法第382條第1項、第39
    5 條後段規定甚明。本件上訴人許義郎、張嘉慈不服原審判
    決，均於民國111年3月18日具狀提起上訴，惟其等所提出之
    刑事上訴狀並未敘及上訴理由，迄今逾期已久，於本院未判
    決前仍未提出。揆之上開規定，許義郎、張嘉慈之上訴並非
    合法，應併予駁回。
據上論結，應依刑事訴訟法第395條，判決如主文。
中    華    民    國   111    年    7     月    14    日
                  刑事第三庭審判長法  官  徐  昌  錦  
                                  法  官  林  恆  吉  
                                  法  官  江  翠  萍  
                                  法  官  侯  廷  昌  
                                  法  官  林  海  祥  
本件正本證明與原本無異
                                  書記官
中    華    民    國   111    年    7     月    19    日